【裁判字號】    99,台上,2340
【裁判日期】    990422
【裁判案由】    違反毒品危害防制條例等罪
【裁判全文】
最高法院刑事判決            九十九年度台上字第二三四０號
上  訴  人  甲○○
選任辯護人  舒建中律師
上列上訴人因違反毒品危害防制條例等罪案件，不服台灣高等法
院中華民國九十八年十二月二十四日第二審判決（九十八年度上
訴字第四四七一號，起訴案號：台灣板橋地方法院檢察署九十八
年度毒偵字第四○○三號），提起上訴，本院判決如下：
    主  文
上訴駁回。
    理  由
一、施用第一級毒品部分
按刑事訴訟法第三百七十七條規定，上訴於第三審法院，非以判
決違背法令為理由，不得為之。是提起第三審上訴，應以原判決
違背法令為理由，係屬法定要件。如果上訴理由書狀並未依據卷
內訴訟資料，具體指摘原判決不適用何種法則或如何適用不當，
或所指摘原判決違法情事，顯與法律規定得為第三審上訴理由之
違法情形，不相適合時，均應認其上訴為違背法律上之程式，予
以駁回。本件原判決維持第一審關於論處上訴人甲○○施用第一
級毒品罪刑部分之判決，駁回其在第二審之上訴。已併引用第一
審判決書之記載，詳敘認定犯罪事實之依據及憑以認定之理由，
從形式上觀察，並無任何違背法令之處。查上訴人於警詢中已供
承海洛因是摻入香菸內施用，安非他命則以玻璃瓶燒烤施用，其
施用第一、二級毒品之方式既然有別，顯係先後各別起意為之，
第一審分論併罰，原審予以維持，適用法則，核無不合；又原審
民國九十八年十二月十日審判期日，上訴人經合法傳喚，無正當
理由不到庭，原審不待其陳述，逕行判決，原審審判筆錄記載審
判長法官楊貴雄、陪席法官周明鴻、林銓正，審判長並於審判筆
錄上簽名（原審卷第四○、四一頁），其法院之組織及所踐行之
訴訟程序亦無不合。上訴意旨未依據卷證資料，具體指摘原判決
如何違背法令，置原判決之論敘於不顧，空言伊將海洛因及安非
他命混合施用，為想像競合犯，衹犯一罪，第一審予以數罪併罰
，適用法則不當；又伊於第二審開庭時僅遲到十分鐘，原審不予
最後陳述之機會，逕行判決，審判長未於審判筆錄簽名，均有未
合云云，任詞指摘原判決違法，難謂已符合第三審上訴之適法理
由。其上訴違背法律上之程式，應予駁回。
二、施用第二級毒品部分
刑事訴訟法第三百七十六條所列各罪之案件，經第二審判決者，
不得上訴於第三審法院。本件上訴人施用第二級毒品部分，原審
係依毒品危害防制條例第十條第二項論處罪刑，核屬刑事訴訟法
第三百七十六條第一款之案件。依首開說明，既經第二審判決，
自不得上訴於第三審法院，上訴人猶提起上訴，顯為法所不許，
應併予駁回。
據上論結，應依刑事訴訟法第三百九十五條前段，判決如主文。
中    華    民    國  九十九  年    四    月  二十二  日
                      最高法院刑事第十庭
                          審判長法官  花  滿  堂
                                法官  黃  正  興
                                法官  陳  東  誥
                                法官  林  錦  芳
                                法官  洪  昌  宏
本件正本證明與原本無異
                                      書  記  官
中    華    民    國  九十九  年    四    月  二十六  日
                                                      Q

司法院資訊處製作；財團法人民間司法改革基金會備份。
